Inventaris van het foto- en tekeningenarchief van architect S. de Clercq, 1901-1951
Nationaal Archief, Den Haag
- Woningblokken Rotterdamse Droogdok Maatschappij., 1929; 58; 1 omslag
  - blauwdruk genummerd 953 dd. september 1929 van bouwblok 93., 1
- Rotterdamse Droogdok Maatschappij. Ontwerp elektrische kroon voor directiekamer RDM., 1929; 59
- Bewaarschool te Tuindorp Heijplaat, Rotterdam. Rotterdamse Droogdok Maatschappij., 1930; 60; 1 map
  - foto achtergevel., 230
  - foto achtergevel met situatie Tuindorp., 231
  - foto als onder 230., 232
  - foto overdekt speellokaal., 233
  - foto overdekt speellokaal met plattegrond., 234
  - foto overdekte speelplaats., 235
  - foto achtergevel., 236
  - bruindruk (plattegrond)., 237
- Julianakerk van de Ned. Hervormde Gemeente te Tuindorp Heijplaat, Rotterdam. (Rotterdamse Droogdok Maatschappij)., 1930; 61; 1 map
  - foto van de voorgevel., 232
  - foto van de voorgevel (niet opgeplakt)., 232a
  - foto van de voorgevel., 233
  - foto (interieu[...] gezien naar uitgang van de kerk met balcon., 234
  - foto (interieur) gezien naar kansel., 235
  - foto (interieur) gezien naar kansel en orgelfront., 236a
  - prentbriefkaart met voorstelling van de kerk., 237a
  - bouwtekening nr 969 van november 1929., 238
  - bouwtekening nr 970 van november 1929., 239
  - programma inwijding der Juliana kerk op 29 oct., 240
  - pagina uit Rotterdams Nieuwsblad dd. 21 okt. 1930., 241
  - pagina uit de Nieuwe Rotterdamse Courant dd. 30 okt. 1930 ochtendblad A., 242
  - pagina uit de Nieuwe Rotterdamse Courant dd. 30 okt. 1930, avondblad E., 243
- Feestverlichting t.g..v. het Koninklijk bezoek aan Rotterdam., 1930; 62; 1 omslag
  - brief dd. 1 mei 1923 van S. de Clercq aan de directie van de Rotterdamse Droogdok Maatschappij., 1
  - brief dd. 4 september 1923 van de Rotterdamse Droogdok Maatschappij aan de architect S.de Clercq., 2
  - foto "hangende verlichte W"., 3
  - knipsel uit de Maasbode van 30 sept. 1930 (ochtendblad)., 4
  - knipsel uit de Maasbode van 30 sept. 1930 (avondblad)., 5
  - knipsel uit de Telegraaf van 30 sept.1930 (ochtendblad)., 6
  - knipsel uit de Telegraaf van 3o sept.1930 (avondblad)., 7
  - knipsel uit Algemeen Handelsblad van 30 sept. '30 (avondbl[...], 8
  - knipsel uit Algemeen Handelsblad van 30 sept. '30 (ocht.bl[...], 9
  - als onder 9., 10
  - knipsel uit de Nieuwe Rotterdamse Courant van 30 sept. 1930 (ochtendblad)., 11
  - knipsel uit de Nieuwe Rotterdamse Courant van 30 sept. 1930 (avondblad)., 12
- Dubbele villa te Rotterdam (Tuindorp Heijplaat) voor Ir.J.Dijkgraaf (Rotterdamse Droogdok Maatschappij)., 1931; 63; 1 map
  - foto voorgevel., 240
  - dubbel van 240 doch niet opgeplakt., 241
- Johannahuis aan de Schouwweg te Wassenaar in opdracht van de Wilhelmina-Alidastichting., 1931; 64; 1 map
  - foto voor- en rechterzijgevel., 252
  - foto rechterzij- en achtergevel., 253
  - foto binnenplaatsgevel., 254
  - foto zaal gezien naar hoofdtrap., 255
  - foto zaal gezien vanaf hoofdtrap., 256
  - foto zaal gezien naar terras., 257
  - foto eetzaal gezien naar terras., 258
  - foto als onder 252 (niet opgeplakt)., 259
  - foto als onder 255 (niet opgeplakt)., 260
  - foto als onder 258 (niet opgeplakt)., 261
  - boekje van de stichting., 262
  - tekening met opschrift "Van Uwen dankbaren medewerkers bij den bouw van het Johannahuis 8 november 1931"., 263
  - tekening van het Johannahuis., 264
  - geakwarelleerde tekening van het Johannahuis., 265
  - bouwtekening nummer 3 dd. 20 december 1929., 266
  - blauwdruk nr 7 dd. 20 december 1929., 267
  - blauwdruk nr 8 dd. 20 december 1929., 268
  - blauwdruk nr 9 dd. 20 december 1929., 269
  - blauwdruk nr 10 dd.20 december 1929., 270
  - blauwdruk nr 11 dd.20 december 1929., 271
  - blauwdruk nr 23 dd. december 1929., 272
- Uitbreiding van villa "Klein Rust en Vreugd" te Wassenaar in opdracht van de heer Van Ommeren., 1933; 65; 1 omslag
  - foto voorgevel gezien vanaf de Oudermeulenlaan., 262
  - foto voor- en rechterzijgevel., 263
  - foto voor- en linkerzijgevel., 264
  - foto woonkamer met schouwzitje., 265
  - revisietekening blad nr 1 dd. 1 november 1932., 266
  - revisietekening blad nr 2 dd. 1 november 1932., 267
  - revisietekening blad nr 4 dd. 1 november 1932., 268
- Uitbreiding van het Johannahuis aan de Schouwweg te Wassenaar in opdracht van de Wilhelmina-Alidastichting., 1933; 66; 1 omslag
  - foto van het ophijsen van de bekapping., 266
  - foto van de onderstempeling van de bekapping., 267
  - foto rechterzij- en achtergevel met nieuwe verdieping., 268
  - foto binnenplaatsgevel., 269
  - tekening van het binnenhof van het Johannahuis., 270
  - tekening van het Johannahuis., 271
  - verkleinde reproduktie van de onder 271 vermelde tekening., 272
  - bouwtekening 1A dd. 1 december 1932., 273
  - blauwdruk blad 1A, dd. 1 december 1932., 274
  - blauwdruk blad 2A, dd. 1 december 1932., 275
  - blauwdruk blad 3A, dd. 1 december 1932., 276
  - blauwdruk blad 4A, dd. 1 december 1932., 277
  - blauwdruk blad 5A, dd. 1 december 1932., 278
- Vier personeelswoningen op het landgoed "Rust en Vreugd" van Phs.van Ommeren te Wassenaar., 1934; 67; 1 omslag
  - bruindruk gedateerd 7 november 1934., 1
- Uitbreiding en verbouwing van het kantoor-gebouw van Maatschappij "Billiton" aan de prinsessegracht 21 te 's-Gravenhage., 1936; 68; 1 omslag
  Herenhuis aan de prinsessegracht 21 t.o. het Malieveld in 1729 voor Frans van Aerssen van Sommelsdijck gebouwd door Johannes van Wapperom)
  - foto voorgevel., 278
  - foto detail voorgevel., 279
  - foto achtergevel., 280
  - foto detail achtergevel., 281
  - foto vleugel achtergevel, oud gedeelte., 282
  - foto hal beneden., 283
  - foto hal naar boven gezien., 284
  - foto kantoorlokaal 3e verdieping., 285
  - foto Centrale verwarming ruimte., 286
  - foto lantaarn en traphal 3e verdieping., 287
  - vakblad voor de bouwbedrijven van 25 jan.1937., 288
- Kantoorgebouw van NV De Centrale Arbeiders verzekerings- en depositobank aan de Rijnstraat te 's-Gravenhage., 1936; 69; 2 omslagen
  - foto bouwput met werkvloer gezien in richting van het Staatsspoor., 293
  - foto bouwput met werkvloer gezien in richting van de Bezuidenhoutse weg., 294
  - bouwput met wapening funderingsvloer., 295
  - als voren., 296
  - foto gebouw in stadsbeeld., 297
  - foto voorgevel., 298
  - foto hoofdingang., 299
  - foto achtergevel., 300
  - foto tuin met fietsenbergplaats en luchttoren., 301
  - foto luchttoren voor klimatisering., 302
  - foto detail toren aan de voorgevel., 303
  - foto hal en kasloketten., 304
  - foto hal en hoofdingang., 305
  - foto traphal en kas., 306
  - foto hal en hoofdtrap., 307
  - foto traphal le verdieping., 308
  - foto traphal met avondverlichting., 309
  - foto dienst- en brandtrappenhuis., 310
  - foto foto commissariskamer., 311
  - foto als onder 311., 312
  - foto directeurskamer., 313
  - foto kantoorlokaal 3e verdieping, voorzijde., 314
  - foto kantoorlokaal 2e verdieping, achterzijde., 315
  - foto kartotheekkast met schuifladder., 316
  - foto vergaderzaal., 317
  - foto vergaderzaal met podium., 318
  - foto cantine met buffet., 319
  - foto cantine met chefscantine., 320
  - foto detail buffet cantine., 321
- Kantoorgebouw van NV De Centrale Arbeiders verzekerings- en depositobank aan de Rijnstraat te 's-Gravenhage., 1936; 70; 2 omslagen
  - foto detail verlichting met lucntverspreider., 322
  - foto deur waardenkluis., 323
  - foto centrale verwarmingsketels., 324
  - foto groep verdeling verwarming., 325
  - foto faecaliënpompen., 326
  - foto brand en koelwaterpompen., 327
  - foto turbines en motoren, klimatiseerinstallatie., 328
  - foto accuruimte., 329
  - foto achterwand schakelruimte., 330
  - foto achterzijde hoofdregelbord., 331
  - foto regelbord klimatiseerinstallatie., 332
  - foto regelbord sterkstroom installatie., 333
  - foto regelbord zwakstroom installatie., 334
  - foto batterij huistelefoon., 335
  - foto opstelling telefonen (staand)., 336
  - foto opstelling telefonen (hangend)., 337
  - foto machine personenlift., 338
  - foto als voren., 339
  - foto cabines personenlift., 340
  - foto toegangen tot de personenlift., 341
  - foto archief., 342
  - foto als onder 342., 343
  - foto als onder 299., 344
  - foto als onder 301., 345
  - foto als onder 311., 346
  - foto als onder 319., 347
  - ingang luchttoren., 348
  - "De Klitsklezoor" orgaan van het Corps van leerlingen van de MTS te 's-Gravenhage 1936, 1e jrg. nr 3 waarin een beschrijving van het gebouw., 348; 1 deel
- Foto van put met gesmeed ijzeren opstand., 1937; 71
- Muziekpaviljoen "Prinses Beatrix" te Tuindorp Heijplaat, Rotterdam. (Rotterdamse Droogdok Maatschappij)., 1938; 72; 1 omslag
  - foto front., 353
  - foto zijaanzicht., 354
  - foto van straat achter muziekpaviljoen., 355
  - krantenknipsel gedateerd 30 april 1938., 356
- Kantoorgebouw van de Curacaose Handelmij N.V. aan de Handelskade te Curacao., 1938; 73; 1 omslag
  - foto gedenkplaat., 355
  - foto voorgevel (van dichtbij)., 356
  - foto voorgevel (op een afstand)., 357
  - foto voorgevels., 358
  - foto gevel herenstraat., 359
  - foto gevel herenstraat met gedeelte van zijgevel Nassaustraat., 360
  - Foto trappenhuis met personenlift begane grond., 361
  - foto directiekamer 1e verdieping., 362
  - foto interieur 1e verdieping., 363
  - foto gevel aan de handelskade., 364
  - foto gevel aan de herenstraat., 365
  - foto hoek directeurskamer 1e verdieping., 366
  - foto interieur winkel begane grond., 367
  - prentbriefkaart., 368
  - foto gevel aan de handelskade., 369
  - prentbriefkaarten met gevels., 370-371
  - tekeningen van de voorgevel., 372-373
  - boekje van de Koninklijke vereniging Oost en West dd, 21 juni 1938., 374
- Kantoorgebouw van de Rotterdamse Droogdok Maatschappij te Rotterdam., 1938; 74; 1 omslag
  - foto voorgevel havenzijde., 345
  - foto gevel straatzijde., 346
  - foto hoofdtrap en personenlift., 347
  - foto commissariskamer., 348
  - foto conferentiekamer directie., 349
  - foto tekenzaal scheepsbouw., 350
  - foto tekenzaal werktuigbouw., 351
  - foto dokkantoor gevel havenzijde., 352
  - foto gevel straatzijde., 353
  - foto voorgevel havenzijde in de steigers., 354
  - foto als onder 354., 355
  - foto detail voorgevel havenzijde., 356-359
- Feestgebouw "Courzand" aan de Courzandseweg 40 te Tuindorp Heijplaat, Rotterdam (Rotterdamse Droogdok Maatschappij)., 1939; 75; 1 omslag
  - foto toneel gezien vanuit zaal., 380
  - foto toneel gezien vanaf balcon., 381
  - foto overzicht zaal., 382
  - foto overkapping., 383
  - foto kegelbanen., 384
  - foto feestzaal onder galerij., 385
  - foto zaal gezien naar galerij., 386
  - foto ontvangst directeuren in feestzaal., 387
  - foto directeuren en hun familie bij opening., 388
  - foto binnenkomst der directeuren., 389
  - foto openen der deuren., 390
  - blauwdruk blad nr 1 dd. 6 januari 1926., 391
  - blauwdruk blad nr 2 dd. 6 januari 1926., 392
  - blauwdruk blad nr 3 dd. 6 januari 1926., 393
  - blauwdruk nr 371 dd. -., 394
  - blauwdruk nr 708 dd. januari 1926., 395
  - blauwdruk nr 715 dd. mei 1926., 396
- diverse woningen te Tuindorp Heijplaat, Rotterdam (Rotterdamse droogdok maatschappij)., 1939; 76; 1 omslag
  - blauwdruk, ontwerp dubbele ambtenaarswoningen, juli 1930., 1
  - schets voor de bouw van drie woningen, 16 jan.1939., 2
  - schets voor de bouw van vier arbeiderswoningen aan de victorieuxstraat, blad 1 dd. juli 1939., 3
  - blauwdruk blad nr 1 dd. 20 juli 1939 voor de bouw van drie bazenwoningen aan de Courzandseweg hoek victorieuxstraat., 4
- Betimmering van het huis van de heer J.Gunning te Wassenaar., 1939; 77; 1 omslag
  - twee tekeningen., 1-2
- Kantoorgebouw der Nederlands-Indonesische Spoorweg Maatschappij aan de Wassenaarseweg 40 te 's-Gravenhage., 1939; 78; 1 omslag
  - bouwtekening nr 16758 dd. oktober 1914 (riolering)., 1
  - revisietekening nr 1 dd. december 1915., 2
  - revisietekening nr 2 dd. december 1915., 3
  - revisietekening nr 3 dd. december 1915., 4
  - revisietekening nr 4 dd, december 1915., 5
  - revisietekening nr 7 dd. december 1915., 6
  - blauwdruk nr 23627A dd. januari 1930., 7
  - blauwdruk dd. februari 1930., 8
  - bouwtekening dd. maart 1930., 9
  - bouwtekening blad nr 1 dd. maart 1939., 10
  - bouwtekening blad nr 2 dd. maart 1939., 11
  - bouwtekening blad nr 3 dd. maart 1939., 12
  - bouwtekening dd. juni 1939., 13
  - twee blauwdrukken dd. september 1939., 14-15
  - blauwdruk dd. september 1939., 16-17
- Diverse woningen te Tuindorp Heijplaat, Rotterdam. (Rotterdamse Droogdok Maatschappij)., 1943; 79; 1 omslag
  - schets voor bouw van woningen aan de streefkerkstraat dd. 19 februari 1943 (voorzien van roodnr 7)., 1
  - schets voor de bouw van woningen aan de Courzandse weg dd. 1 maart 1943 (voorzien van roodnr1)., 2
  - schets voor bouw van woningen aan de Victorieuxstraat dd. 1 maart 1943 (voorzien van roodnr 2)., 3
  - schets voor de bouw van 12 arbeiderswoningen aan de streefkerkstraat dd. 29 maart 1943 (blok nr 90)., 4
  - schets voor de bouw van driebazenwoningen aan de Courzandseweg hoek victorieuxstraat (blok 88)., 5
  - schets voor de bouw van 4 arbeiderswoningen aan de Victorieuxstraat (blok 89) dd. -., 6
  - schets voor de bouw van een dubbele predikantswoning aan de Courzandseweg., 7
- Bouw van een hotel te Curacao (Tropenhotel )., 1945; 80; 1 omslag
  - toelichting op voorontwerp dd. november 1945., 1
  - als onder 1., 2
  - brief dd. 21 november 1945 van M.J.Hollebrands aan S.de Clercq., 3
  - brief dd. 21 november 1945 van M.J.Hollebrands aan de heer A.Plesman, directeur KLM., 4
  - brief dd. 27 november 1945 van M.J.Hollebrands aan S.de Clercq., 5
  - schetsplan blad A1, dd. 1 mei 1929., 6
  - schetsplan blad A2, dd. 1 mei 1929., 7
  - schetsplan blad B1, dd. 1 mei 1929., 8
  - schetsplan blad B2, dd. 1 mei 1929., 9
- Uitbreiding kerkgebouw van de Ned.Hervormde Gemeente te Tuindorp-Heijplaats, Rotterdam., 1946; 81; 1 omslag
  - tekening dd. juli 1946., 1
- Sociëteit "De Witte" aan het Plein te 's-Gravenhage., 1948; 82; 1 omslag
  - schets blad nr 1 dd. 30 maart 1948., 1-2
  - concept omschrijving verbouwing bestaande uit twee bladzijden dd. maart 1948., 3
  - staat van aanwijzing bestaande uit twee bladzijden., 4
- Verbouwing en uitbreiding van kantoorgebouw van de NV Scheepsbouwbelangen aan de Nassaulaan te 's-Gravenhage., 1951; 83; 1 omslag
  - foto achtergevel vanuit kerkstraat., 1
  - foto detail achtergevel met kerk en tuin., 2
  - foto detail achtergevel met rijwielbergplaats., 3
  - foto aansluiting nieuw en oud. (Op de keerzijde is een foto als onder 3 per abuis opgeplakt)., 4
  - enveloppe met vier negatieven en enige proefafdrukjes., 5
  - bouwtekening blad nr 2 dd. 1 november 1940., 6
  - blauwdruk blad nr 3 dd. 1 november 1940., 7
  - bouwtekening dd. 21 juni 1950., 8
- Diversen., ongedateerd; 84
  - tekening van een jachthuisje met plattegrond., 1
  - tekening voor villa bouw op de buitenplaats "Olanda" van Stolkpark te 's-Gravenhage in opdracht van de NV Handel Maatschappij tot exploitatie van onroerende goederen te 's-Gravenhage., 2
  - akwarel van voorgevel station Rotterdam van de Zuid Hollandse Elektrische spoorweg Mij., 3
  - ontwerp betegeling van viaduct ZHESM te Rotterdam., 3a
  - foto van een Zweedsachtig huis voor de heer M. Heybroek te Hilversum aan de Utrechtseweg., 4
  - foto van een hek ontwerpen voor een Friese boerderij van Jhr. J.L.Storm van 's-Gravenzande., 5
  - foto van een huis te Hattem., 6
- uit fam archief de Clerq, tekeningen behorende bij de stukken., 85-87
  1301 Huis van Panden te Veenwouden
  1310 Huizen Herengracht 250/264 A'dam
  1325 Vredenlust Borrenplaats Weesperkaspel
  1326 Schoonoord Hofstede Weesperkaspel
  - Niet gespecificeerd., 85
  - Niet gespecificeerd., 86
  - Niet gespecificeerd., 87